臺灣桃園地方法院刑事裁定
110年度金重訴字第4號
公  訴  人  臺灣桃園地方檢察署檢察官
被      告  徐宿良




選任辯護人  馬在勤律師
            袁啟恩律師
上列被告因違反貪污治罪條例等案件，經檢察官提起公訴（109
年度偵字第35696號、110年度偵字第12635、22849、26014號）
，本院裁定如下：
    主  文
徐宿良提出新臺幣壹佰萬元之保證金後，停止羈押，並自停止羈
押之首日起，限制住居在新北市○○區○○路0段000巷000號13樓及
應遵守下列事項捌月：（一）於每週一及週四上午十時三十分至
十一時三十分之間，在如附表所示之地點，以附表所示之方式，
持用個案手機拍攝自己面部照片並同步傳送至科技設備監控中心
，定期向本院報到；（二）限制出境、出海；（三）接受適當之
科技設備監控。
    理  由
一、（一）按法院應隨時依職權注意羈押原因是否仍然存在及有
    無繼續羈押之必要，羈押原因消滅者，應即撤銷羈押，將被
    告釋放，已無羈押必要者，應命停止羈押，法院辦理刑事訴
    訟案件應行注意事項51點，有明文規定，是法院斟酌案情之
    輕重、訴訟進行程度及其他一切情事，依職權而認定原羈押
    之「原因」仍然存在，只是並無繼續執行羈押之「必要」，
    自得依職權停止羈押。（二）又按審判中之延長羈押，如所
    犯最重本刑為死刑、無期徒刑或逾有期徒刑10年者，第一審
    、第二審以6次為限，第三審以1次為限，刑事妥速審判法（
    下稱速審法）第5條第2項亦定有明文。
二、被告徐宿良前因違反貪污治罪條例等案件，經本院訊問後，
    認其涉犯貪污治罪條例第6條第1項第3款之侵占職務上持有
    之非公用私有財物、109年1月15日修正前毒品危害防制條例
    第15條第1項後段、第4條第3項之公務員假借職務上之機會
    販賣第三級毒品等罪嫌重大，所犯均為最輕本刑為5年以上
    有期徒刑之罪，且被告多年從事調查工作，人脈廣闊，又與
    共同被告即其配偶李翠萍之娘家親人關係密切，而李翠萍之
    母長住日本、李翠萍之弟於本案偵查之初亦在日本，是被告
    有相當資源可在國外生活，依逃避刑責之人性，足認有逃亡
    之虞。又被告身為調查人員，深知刑事案件調查技巧，加以
    共同被告張益祥於到案前確曾與被告之辯護人聯繫，被告雖
    坦承全部犯行，然就相關犯罪細節，如被告將扣案毒品調包
    移出之時間、數量等，仍有加以釐清之必要，足認有勾串共
    犯或證人之虞，有羈押之原因及必要，依刑事訴訟法第101
    條第1項第1、2、3款之規定，自民國110年7月29日起羈押並
    禁止接見通信在案，復自110年10月29日起第1次延長羈押2
    月並禁止接見通信，又自110年12月29日起第2次延長羈押2
    月並自即日起解除禁止接見、通信，自111年3月1日起第3次
    延長羈押2月，而自111年5月1日起第4次延長羈押2月，再於
    111年7月1日起第5次延長羈押2月，復自111年9月1起第6次
    延長羈押2月，先予說明。
三、（一）本院因羈押期間即將屆滿，於111年10月24日訊問被
    告，被告坦承犯貪污治罪條例第6條第1項第3款之侵占職務
    上持有之非公用私有財物（辯護人有為被告主張部分愷他命
    並非被告職務上持有之物，構成要件不該當）、109年1月15
    日修正前毒品危害防制條例第15條第1項後段、第4條第3項
    之公務員假借職務上之機會販賣第三級毒品、洗錢防制法第
    14條第1項之一般洗錢等犯行，惟否認刑法第216條、第213
    條之行使公文書登載不實犯行。被告所坦承涉犯侵占職務上
    持有之非公用私有財物、109年1月15日修正前毒品危害防制
    條例第15條第1項後段、第4條第3項之公務員假借職務上之
    機會販賣第三級毒品等罪嫌部分，核與共同被告蕭煜弘、張
    益祥、王念慈及陳信州於調查官調查時及偵訊中之供述相符
    ，並有遭被告侵占自法務部調查局航業調查處基隆調查站（
    下稱航基站）取出之李建濃、高振殷毒品案鑑定書、共同被
    告張益祥、王念慈之手機畫面翻拍照片在卷可證，而被告以
    醋酸鈉充作扣案毒品愷他命，亦有檢察官勘驗筆錄及鑑定報
    告可參，是被告涉犯貪污治罪條例第6條第1項第3款之侵占
    職務上持有之非公用私有財物、109年1月15日修正前毒品危
    害防制條例第15條第1項後段、第4條第3項之公務員假借職
    務上之機會販賣第三級毒品等罪嫌重大。（二）被告所涉犯
    貪污治罪條例第6條第1項第3款之侵占職務上持有之非公用
    私有財物、109年1月15日修正前毒品危害防制條例第15條第
    1項後段、第4條第3項之公務員假借職務上之機會販賣第三
    級毒品等罪嫌重大，均屬最輕法定本刑5年以上有期徒刑之
    重罪，且所侵占及販賣之愷他命數量龐大，犯罪所得金額亦
    鉅，其又有相當資源可在國外生活，依趨吉避凶、躲避重刑
    處罰之人性，客觀上有以畏罪逃亡方式規避審判程序及將來
    執行之可能，有相當理由足認被告有逃亡之虞，仍有羈押之
    原因。
四、被告所涉犯侵占職務上持有之非公用私有財物、公務員假借
    職務上之機會販賣第三級毒品等罪嫌，均屬最重本刑逾有期
    徒刑10年之罪，依速審法第5條第2項規定於第一審至多僅能
    對被告羈押1年3月，被告之羈押期間至111年10月31日期滿
    ，且依法不得再行延長羈押。然本案犯罪事實繁複，同案被
    告人數達9人，需調查事項龐雜，並有諸多須向相關機關調
    取資料及函詢之事項，故本案在現實上實不可能於111年10
    月31日前審理終結。又考量檢察官、被告及辯護人就被告涉
    犯侵占職務上持有之非公用私有財物、公務員假借職務上之
    機會販賣第三級毒品部分，聲請傳喚之證人，已部分交互詰
    問完畢之訴訟進行程度以上各情，認對被告課以鉅額之擔保
    金並限制被告具保外出後之住居，而停止羈押，相較於本院
    如繼續羈押被告，俟羈押期限屆滿案件仍未辯論終結而依法
    得釋放被告，無寧更可以確保被告到庭續行審判，並輔以向
    本院定期報到、限制出境、出海及令被告接受適當之科技設
    備監控，應足以對被告形成拘束力、降低其畏罪逃亡之風險
    及確保日後審判、執行之進行，應可代替羈押之處分而無繼
    續羈押之必要。本院審酌原羈押及替代羈押之目的、被告犯
    罪情狀、科技設備監控之性質、功能及效果、被告之生活及
    經濟狀況、對被告之影響、有無較輕微之替代措施、後續執
    行之可行性等情，爰命被告提出新臺幣100萬元之保證金後
    停止羈押，並自停止羈押之首日起，限制住居在其現住地，
    且應自停止羈押之首日起，於每週一及週四上午10時30分至
    11時30分之間，在如附表所示之地點，以附表所示之方式，
    持用個案手機拍攝自己面部照片並同步傳送至科技設備監控
    中心（下稱監控中心），定期向本院報到（下稱電子報到）
    ，期間為8月；另考量被告之配偶尚有至親居住在國外，容
    有潛逃出境、出海之可能，並命自停止羈押之首日起限制出
    境、出海8月；且接受適當之科技設備監控，期間亦為8月。
五、被告如違背本院依刑事訴訟法第116條之2第1項第1、4款所
    定應遵守之事項，本院自得依同條第4項規定逕行拘提被告
    後，並依刑事訴訟法第117條第1項所定各款情事，命執行羈
    押；且若將來本案經上訴時，上訴審法院則得依刑事訴訟法
    第117條第1項第4款之規定，以被告違背法院所命應遵守事
    項之事由，命再執行羈押，併予敘明。
六、限制出境、出海部分，將由本院通知執行機關即內政部移民
    署及海洋委員會海巡署偵防分署執行之；科技設備監控部分
    ，將由本院掣發執行科技設備監控命令書，指揮監控中心執
    行之。　　
七、依刑事訴訟法第111條第1項、第3項、第5項、第116條之2第
    1項第1款、第4款、第93條之6、第93條之3第2項、第121條
    第1項，裁定如主文。
中　　華　　民　　國　　111 　年　　10　　月　　24　　日
                  刑事第十九庭審判長法  官  劉美香
                                    法  官  林述亨
                                    法　官　王兆琳
以上正本證明與原本無異。
如不服本裁定，應於裁定送達後5日內，向本院提出抗告狀（須
附繕本）。
                                    書記官　鄭哲霖
中　　華　　民　　國　　111 　年　　10　　月　　24　　日